臺灣新北地方法院刑事判決
                                      110年度易字第577號
公  訴  人  臺灣新北地方檢察署檢察官
被      告  邱豊家



上列被告因妨害公務案件，經檢察官提起公訴（109年度偵字第3
0589號），本院判決如下：
    主  文
邱豊家犯侮辱公務員罪，處拘役貳拾日，如易科罰金，以新臺幣
壹仟元折算壹日。   
    事  實
一、邱豊家為址設於新北市○○區○○路0段000號5樓「美麗匯俱樂
    部」會長，因不滿新北市政府警察局永和分局新生派出所李
    東晃等數名警員於民國109年7月31日22時許，進入上開俱樂
    部內執行臨檢勤務，於受在場人員通知到場後，竟基於當場
    侮辱公務員之犯意，於同日23時24分許（起訴書誤載為22時
    44分許）對正依法執行職務之警員李東晃等人辱罵：「你們
    這些王八蛋」等語（公然侮辱部分未據告訴）。
二、案經新北市政府警察局永和分局報請臺灣新北地方檢察署檢
    察官偵查起訴。
    理  由
一、程序部分：
  ㈠按被告以外之人於審判外之言詞或書面陳述，除法律有規定
    者外，不得作為證據，刑事訴訟法第159條第1項定有明文。
    又被告以外之人於審判外之陳述，雖不符刑事訴訟法第159
    條之1至第159條之4之規定，而經當事人於審判程序同意作
    為證據，法院審酌該言詞陳述或書面陳述作成時之情況，認
    為適當者，亦得為證據；當事人、代理人或辯護人於法院調
    查證據時，知有同法第159條第1項不得為證據之情形，而未
    於言詞辯論終結前聲明異議者，視為有前項之同意，刑事訴
    訟法第159條之5規定甚明。查本件認定事實所引用被告邱豊
    家以外之人於審判外之言詞或書面陳述，雖屬傳聞證據，惟
    檢察官及被告於言詞辯論終結前，均未主張有刑事訴訟法第
    159條第1項不得為證據之情形，本院審酌此等證據作成時之
    情況，並無違法不當及證明力明顯過低之瑕疵，認以之作為
    證據應屬適當，而認該等證據資料皆有證據能力。
  ㈡至於本院所引之非供述證據部分，經查並非違法取得，亦無
    依法應排除其證據能力之情形，是依刑事訴訟法第158條之4
    規定反面解釋，應有證據能力。
二、實體部分：
  ㈠訊據被告對於上揭犯罪事實，於本院審理時坦承不諱（見易
    字卷第129、133頁），核與證人即警員江雨桐、邱俊偉、莊
    心志於偵訊時之證述相符（見偵卷第75至78頁），並有新北
    市政府警察局永和分局109年7月31日21時至01時分局頒擴大
    臨檢併執行防制危險駕車、新型冠狀病毒肺炎防疫行動等專
    案任務目標規劃編組表（見偵卷第29至31頁）、民國109年0
    7月31日21時至01時執行擴大臨檢美麗匯倶樂部現場人員清
    冊（見偵卷第41頁）等在卷可稽，復經本院勘驗警員於案發
    當時之密錄器畫面確認無訛，有本院勘驗筆錄及勘驗擷圖存
    卷可考（見易字卷第69至79、85至87頁），足認被告上開任
    意性自白與事實相符，可以採信。
  ㈡至起訴書雖記載被告辱罵警員等人之時間為109年7月31日22
    時44分許，惟經本院勘驗警員密錄器檔案顯示，被告辱罵警
    員之時間為當日23時24分（見易字卷第77頁）是此部分記載
    顯屬誤載，附此敘明。
  ㈢綜上，本案事證明確，被告犯行堪以認定，應依法論科。
三、論罪科刑：
  ㈠被告行為後，刑法第140條第1項業於111年1月12日修正公布
    ，並自同年月14日生效施行，修正前刑法第140條第1項規定
    ：「於公務員依法執行職務時，當場侮辱或對於其依法執行
    之職務公然侮辱者，處6月以下有期徒刑、拘役或3千元以下
    罰金」；修正後第140條則規定：「於公務員依法執行職務
    時，當場侮辱或對於其依法執行之職務公然侮辱者，處1年
    以下有期徒刑、拘役或10萬元以下罰金」，修正後之刑度顯
    較修正前為重，並未較有利於行為人，應依刑法第2條第1項
    前段規定，適用被告行為時即修正前刑法第140條第1項規定
    。
  ㈡核被告所為，係犯修正前刑法第140條第1項之侮辱公務員罪
    。
　㈢爰審酌被告於警員依法執行臨檢職務之始並未在場，於受在
    場會員通知而到場後，基於場所負責人身分欲了解警員執行
    臨檢之權源時，因尚未充分掌握現場狀況而急於維護在場會
    員，一時未能控制情緒而口出侮辱性之言詞，所為雖屬不該
    ，然其惡性尚屬輕微。兼衡被告無前科之素行，高職畢業之
    智識程度，從事服務業，目前獨居，需負擔母親長照費用之
    家庭生活狀況等一切情狀，量處如主文所示之刑，並諭知如
    易科罰金時之折算標準，以資處罰。
據上論斷，應依刑事訴訟法第299條第1項前段，刑法第2條第1項
前段、（修正前）第140條第1項前段、第41條第1項前段，刑法
施行法第1條之1第1項，判決如主文。
本案經檢察官周懿君提起公訴，檢察官鄭心慈到庭執行職務。
中　　華　　民　　國　　111 　年　　3 　　月　　31　　日
                  刑事第十五庭  法　官  游涵歆
以上正本證明與原本無異。
如不服本判決，應於判決送達後20日內敘明上訴理由，向本院提
出上訴狀（應附繕本），上訴於臺灣高等法院。其未敘述上訴理
由者，應於上訴期間屆滿後20日內向本院補提理由書「切勿逕送
上級法院」。
                                書記官　李宥寬
中　　華　　民　　國　　111 　年　　3 　　月　　31　　日
附錄本案論罪科刑法條全文：   
修正前刑法第140條第1項
於公務員依法執行職務時，當場侮辱或對於其依法執行之職務公
然侮辱者，處6月以下有期徒刑、拘役或3000元以下罰金。